【裁判字號】    91,易,2824
【裁判日期】    920128
【裁判案由】    竊盜
【裁判全文】
臺灣高雄地方法院刑事判決                        九十一年度易字第二八二四號
    公  訴  人  臺灣高雄地方法院檢察署檢察官
    被      告  丙○○  男  十.
右列被告因竊盜案件，經檢察官聲請簡易判決處刑（九十一年度偵字第七五五六號）
，經本院高雄簡易庭認不宜以簡易判決處刑，移由本院依通常程序審理，本院判決如
左：
    主  文
丙○○連續共同攜帶兇器竊盜，處有期徒壹年，緩刑參年，於緩刑期間內併付保護管
束。扣案之Ｔ型扳手、十字起子、尖嘴鉗各壹支，均沒收。
    事  實
一、丙○○意圖為自己不法所有，基於概括之犯意，於民國九十一年三月三十日，在
    高雄醫學院急診室斜對面紅磚道上，見乙○○所有車牌號碼ＪＧＷ─八五０重機
    車電門鎖已遭破壞，乃徒手竊得該車，並將該車騎至高雄市○○○街五巷二九號
    前停車場內停放，俟機轉賣給名籍不詳綽號「小明」之成年男子；復於同年月八
    日二十時許，復承同一犯意，並與甲○○（通緝中，另行審結）基於共同意圖為
    自己不法所有之犯意聯絡，由甲○○駕駛車號不詳機車附載丙○○於後，至高雄
    市○○路高雄醫學院左前方騎樓地，由甲○○負責把風，丙○○持其所有客觀上
    得作為兇器使用之Ｔ型扳手、十字起子、尖嘴鉗各一支，撬壞丁○○所有車牌號
    碼ＸＹＥ─三０九號重機車電門鎖（毀損部分未據告訴），下手竊取該車，得手
    後，亦將該車停放於上述停車場內，嗣於同日二十三時許，為警在該停車場內查
    獲上情，並當場扣得行竊用工具Ｔ型扳手、十字起子、尖嘴鉗各一支。
二、案經內政部警政署保安警察第二總隊第三大隊報請台灣高雄地方法院檢察署檢察
    官聲請簡易判決處刑。
    理  由
一、右揭犯罪事實，業據被告丙○○於警詢、偵查及本院審理中均坦承不諱，核與被
    害人乙○○、丁○○於警訊所指訴機車失竊之時間、地點，及共同被告甲○○於
    警訊及偵查中所供述：伊只有與被告丙○○於九十一年四月八日去竊取上述之機
    車；被告丙○○下手時，伊係在旁把風，而渠等二人竊取機車之目的，係在將竊
    得之機車賣掉得款朋分等語，大致相符；此外，並有內政部警政署保安警察第三
    總隊第三大隊第二中隊九十一年四月八日臨檢記錄單、內政部警政署保安警察第
    三總隊第三大隊警刑車字第０００五四０號車輛尋獲電腦輸入單各一紙、內政部
    警政署保安警察第三總隊第三大隊車輛竊盜、車牌失竊資料個別查詢報表－車輛
    認可資料二紙、被害人等立具之贓物認領保管收據二紙、照片四張附卷，及被告
    所有之Ｔ型扳手、十字起子、尖嘴鉗各一支扣案可資佐證，足認被告丙○○之自
    白與事實相符，是本件被告丙○○犯罪事證明確，其犯行堪以認定。
二、按Ｔ型扳手、十字起子、尖嘴鉗均質堅鋒利，客觀上足對人之生命、身體構成威
    脅，性質上屬兇器無訛。本件被告丙○○共同於九十一年四月八日持之以行竊，
    ，核其所為係犯刑法第三百二十一條第一項第三款之攜帶兇器竊盜罪；至其於九
    十一年三月三十日所為，則係犯刑法第三百二十條第一項之普通竊盜罪。又被告
    丙○○與甲○○二人就九十一年四月八日所為之上揭竊盜行為，有犯意之聯絡及
    行為之分擔，皆為共同正犯。再被告先後二次竊盜犯行，時間緊接，犯罪構成基
    本要件相同，顯係基於概括之犯意為之，應依連續犯之規定論以攜帶兇器竊盜之
    一罪，並依法加重其刑。爰審酌被告年輕力壯，不思以己力謀生，竟起意為上開
    竊盜犯行，其先後二次竊盜犯行，對於被害人所造成之財產法益之侵害非輕，惟
    犯罪後坦承犯行，犯罪後態度尚可等其他一切情狀，量處如主文所示之刑，以資
    儆懲。查被告丙○○前未曾受有期徒刑以上刑之宣告，有卷附之台灣高雄地方法
    院檢察署刑案資料查註紀錄表、台灣高等法院被告全國前案紀錄表可按，其因年
    紀尚輕、智慮淺薄，始罹刑章，經此起訴審判，當知所警惕，本院認所宣告之刑
    以暫不執行為當，併諭知緩刑三年，又為使其改過遷善，併宣告其於緩刑期間內
    併付保護管束，以啟自新。扣案之Ｔ型扳手、十字起子、尖嘴鉗各一支為被告丙
    ○○所有，並供犯罪所用之物，業據被告丙○○供述在卷，爰依刑法第三十八條
    第一項第二款之規定，宣告沒收。
三、至被告丙○○於本院調查中雖供認：其另曾與名籍不詳綽號「小明」之成年男子
    去偷竊過二十多次機車乙節，惟按「刑事訴訟法第一百五十六條第二項規定，被
    告雖經自白，仍應調查其他必要之證據，以察其是否與事實相符。立法目的乃欲
    以補強證據擔保自白之真實性；亦即以補強證據之存在，藉之限制自白在證據上
    之價值。而所謂補強證據，則指除該自白本身外，其他足資以證明自白之犯罪事
    實確具有相當程度真實性之證據而言。雖其所補強者，非以事實之全部為必要，
    但亦須因補強證據與自白之相互利用，而足使犯罪事實獲得確信者，始足當之。
    」（最高法院七十四年台覆字第十號判例要旨參照），又名籍不詳綽號「小明」
    之成年男子現已遍尋無著，業經被告丙○○於本院調查中所供陳（九十一年九月
    二十六日），是本院即無從查證被告所為此部分之自白是否與事實相符，此外，
    亦查無其他補強證據足資擔保被告此部分自白之真實性，且被告丙○○是否有為
    此部分之犯行亦未經公訴人起訴，是本院不另為實體審酌，併此敘明。
據上論斷，應依刑事訴訟法第四百五十二條、第二百九十九條第一項前段，刑法第二
十八條、第五十六條、第三百二十一條第一項第三款、第七十四條第一款、第九十三
條第一項、第三十八條第一項第二款，判決如主文。
本案經檢察官張啟祥到庭執行職務。
中      華      民      國    九十二    年      一      月    二十八    日
                                    臺灣高雄地方法院刑事第四庭
                                      審判長法  官  陳  明  富
                                            法  官  陳  業  鑫
                                            法  官  吳  志  豪
右正本證明與原本無異。
如不服本判決，應於判決送達後十日內，向本院提出上訴狀。
                                            書記官  邱  秋  珍
中      華      民      國    九十二    年      一      月    二十八    日
附錄本案論罪科刑法條：
中華民國刑法第三百二十一條第三款
犯竊盜罪而有左列情形之一者，處六月以上、五年以下有期徒刑：
三  攜帶兇器而犯之者。


司法院資訊處製作；財團法人民間司法改革基金會備份。
